臺灣高等法院刑事判決
110年度上易字第426號
上  訴  人  
即  被  告  周嘉靖（原名周彣聿）



選任辯護人  陶秋菊律師（法扶律師）          

上列上訴人即被告因詐欺案件，不服臺灣臺北地方法院109年度
易字第415號，中華民國109年12月17日第一審判決（聲請簡易判
決處刑案號：臺灣臺北地方檢察署109年度偵字第11505號），提
起上訴，本院判決如下：
    主  文
原判決撤銷。
周嘉靖無罪。
    理  由
一、聲請簡易判決處刑意旨略以：被告周嘉靖（原名周彣聿）可
    預見將金融帳戶提供予他人，可能被用於詐欺不特定人匯入
    款項之用，竟基於幫助詐欺之不確定故意，於民國108年12
    月間某時，將自己所有如附表編號1至8所示之金融帳戶提供
    予組成員不詳之詐欺集團後，並依對方指示先將金融卡之密
    碼更換再寄至對方指定之地址，嗣附表編號1至8所示之柳鎮
    文等人接獲詐騙電話後，分別於附表編號1至8所示日期，匯
    款如附表編號1至8所示之金額至被告提供之附表編號1至8所
    示帳戶等情，因認被告涉犯刑法第339條第1項前段、第30條
    幫助詐欺取財罪嫌。
二、按犯罪事實應依證據認定之，無證據不得認定犯罪事實。不
    能證明被告犯罪者，應諭知無罪之判決，刑事訴訟法第154
    條第2項、第301條第1項分別定有明文。又認定不利於被告
    之事實，須依積極證據，苟積極證據不足為不利於被告事實
    之認定時，即應為有利於被告之認定，更不必有何有利之證
    據；所謂「積極證據足以為不利被告事實之認定」係指據為
    訴訟上證明之全盤證據資料，在客觀上已達於通常一般之人
    均不至於有所懷疑，而得確信被告確曾犯罪之程度，若未達
    到此一程度，而有合理懷疑之存在時，即無從為有罪之認定
    。
三、公訴意旨認被告涉有幫助詐欺取財罪嫌，無非以：被告於警
    詢之供述、證人即告訴人柳鎮文、徐薪惠、陳彥旺、曾順福
    、陳潤然、魏玲鳳、王敏煥及被害人方金堯於警詢之指訴、
    附表編號1至8所示之匯款單據、帳戶申請人資料及往來明細
    等，為其主要論據。
四、訊據被告固承認其有將附表編號1至8所示帳戶之金融卡，以
    店到店方式寄交自稱「邱志強」指定之「邱嘉龍」，並以通
    訊軟體（下略）LINE將金融卡密碼告知「邱志強」等事實；
    惟堅決否認有何幫助詐欺取財之犯行，辯稱：我於108年12
    月間，因腦震盪沒辦法工作賺錢，就上網查詢貸款，輸入我
    的聯絡資料後，便接到貸款公司電話，而加入LINE聯繫，對
    方說因為我沒有工作，要幫我製造有金錢流動在我帳戶的樣
    子，所以我就把附表編號1至8所示帳戶金融卡寄給他，密碼
    是在LINE對話過程中告知對方，我有簽立「委託代辦業務契
    約書」，並匯入新臺幣（下同）50,100元作為個人金流，我
    將金融卡寄出後他一直拖延貸款，直到銀行通知我帳戶被設
    為警示帳戶，我才知道被騙帳戶及50,100元，我否認有幫助
    詐欺取財的不確定故意等語（見偵卷第18至19頁；本院卷第
    174、344頁）。辯護人則辯護略以：被告係因申辦貸款遭詐
    騙，與本案許多被害人受騙上當之模式相同，遭冒用身分詐
    騙被告之邱志強，提供帳戶供被告匯入50,100元之朱惠君，
    均獲檢察官為不起訴處分，附表編號9之告訴人楊鳳如也提
    供8個帳戶並依照指示匯款，其遭詐騙之情節，與被告完全
    相同，於本案卻列為被害人，檢察官認定被告有犯罪嫌疑之
    標準，顯與其他被害人不同，被告因腦震盪、罹患憂鬱症、
    思覺失調等精神疾病，判斷能力較一般人差、容易被騙，因
    而提供附表編號1至8所示金融帳戶，其主觀上並無幫助詐欺
    取財之不確定故意等語（見本院卷第39至57、365至366頁）
    。
五、經查：
  ㈠被告於108年12月間與自稱「邱志強」之人以LINE聯絡後，即
    於同年月10日晚間8時許，在臺北市○○區○○路00號、34號之
    「統一超商革新門市」店內，將附表編號1至8所示帳戶金融
    卡寄交「邱志強」指定之「邱嘉龍」，並以LINE傳送金融卡
    密碼予「邱志強」。嗣「邱志強」所屬之詐欺集團成員取得
    上開帳戶資料後，即意圖為自己不法之所有，基於詐欺取財
    之犯意聯絡，先後以附表編號1至8所示方式詐騙告訴人柳鎮
    文、曾順福、陳潤然、魏玲鳳、王敏煥、徐薪惠、陳彥旺及
    被害人方金堯等人，致其等陷於錯誤而依該詐欺集團成員指
    示，分別匯款至附表編號1至8「匯入帳戶」欄所示之各該帳
    戶等情，業經被告於警詢、原審及本院審理時供述在卷，並
    有如附表編號1至8「證據索引」欄所示之證據資料附卷可稽
    ，此部分事實，首可認定。
  ㈡刑法上幫助犯之成立，須具備「主觀」與「客觀」要件，即
    行為人主觀上必須基於「幫助他人犯罪之意思」而參與犯罪
    ，且在客觀上所參與實行者為「犯罪構成要件以外」之行為
    ，二者缺一不可。亦即幫助犯係以幫助他人犯罪之意思，對
    於他人犯罪資以助力，使之易於實行或完成犯罪，而未參與
    實行犯罪構成要件之行為者而言。在提供帳戶資料供詐欺集
    團作為財產犯罪使用之情形，帳戶提供者倘明知並有意供詐
    欺集團使用，即具有幫助詐欺犯意，固屬明確；惟在帳戶提
    供者係基於外觀非供詐騙之特定目的，如辦理貸款、求職、
    工作需要、短暫借用等情形下所交付，則非可逕認其有幫助
    詐欺取財之犯意。因此，本案所應釐清之重點，即為被告提
    供附表編號1至8所示金融帳戶予他人使用，主觀上是否基於
    幫助詐欺取財之不確定故意而為。茲說明如下：
  ⒈基於帳戶可供資金進出係眾所皆知之事實，於判斷帳戶提供
    者是否具有預見而不違背其本意之幫助詐欺犯意，應斟酌帳
    戶資料交付前之對話、磋商或查證及事後之行為反應，並綜
    合帳戶提供者之教育程度、生活環境及其他各項情事，予以
    研判其主觀犯意之有無，不能僅因帳戶提供者有提供帳戶資
    料之客觀行為，即認其確有幫助詐欺之主觀犯意。參以現今
    詐騙集團詐騙手法花招百出，騙取金錢、手機門號、金融帳
    戶資料、個人資料等案件層出不窮，除一般以詐騙電話誘騙
    民眾匯款外，檢視報紙、媒體、網路，均可見眾多求職、貸
    款等廣告刊登其中，詐騙集團利用應徵工作或申辦貸款之廣
    告手法，引誘民眾上當而騙取可以逃避執法人員追查之手機
    門號、金融帳戶供其等使用，類此案件時有所聞，即使政府
    機關一再宣導仍有許多民眾受騙上當，其中不乏退休公務員
    、大學教授受騙，尚難僅以行為人交付之帳戶資料客觀上供
    詐欺犯罪之用，即認交付帳戶者有幫助詐欺取財之直接或間
    接故意。
  ⒉被告因申辦貸款而交付附表編號1至8所示帳戶之金融卡及密
    碼等情，業據被告於警詢、原審及本院審理時供述明確，並
    有被告提出其與自稱貸款代辦業者「邱志強」之LINE對話擷
    圖、「邱志強身分證」、「委託代辦業務契約書」、「7-EL
    EVEN交貨便寄件證明、發票」、「存摺內頁」、「ATM畫面
    」、「（朱惠君）存款人收執聯」等照片（見易卷第137至1
    65頁）在卷可查，且由被告所提出之LINE對話擷圖，自稱「
    邱志強」之人先傳送「邱志強身分證」及「委託代辦業務契
    約書」照片取信被告，並告知「周姐你能先看一下同意不同
    意、我先幫你申請預備金」（見易卷第101至105、137至141
    頁），再告以「邱嘉龍」供被告寄送帳戶金融卡（見易卷第
    101、103頁），期間提及「姐晚上資料送好跟你確定明天時
    間」、「姐，中國、兆豐、郵局、富邦，在麻煩妳五點去補
    摺，趕著把資料送好」（見易卷第159頁），再於108年12月
    20日下午1時57分與被告以LINE通話後，提供「帳號：00000
    000000000，戶名朱惠君」要求被告匯入50,100元（見易卷
    第161至165頁），於被告匯入款項後，並告以「好，我先趕
    緊處理，姐晚上跟你約時間」（見易卷第163頁），被告與
    自稱貸款代辦業者間之對話互有往來，該等對話內容顯非事
    後刻意虛捏，堪認被告確係為申辦貸款，始交付附表編號1
    至8所示帳戶金融卡及密碼。
  ⒊細察上述LINE對話內容，被告並無任何懷疑或質疑對方之語
    氣或對話，可見被告當時深信自稱「邱志強」之人確係為其
    辦理貸款，更依其指示匯入50,100元至朱惠君之帳戶，嗣因
    發覺有異，遂於108年12月23日前往臺北市政府警察局（下
    略）信義分局五分埔派出所報案，製作筆錄指訴其遭詐騙提
    供帳戶資料及匯款之經過，並提出50,100元之存款人收執聯
    及「委託代辦業務契約書」為證，有信義分局函附之報案資
    料、調查筆錄、（朱惠君）存款人收執聯及契約書在卷可考
    （見易卷第53至79頁）。且查，附表編號9所示告訴人楊鳳
    如，係因向「仲信資融」申辦貸款，而依指示將帳戶金融卡
    寄予其指定之「邱嘉龍」，而遭詐騙金融帳戶資料，並依指
    示匯入款項至被告提供之金融帳戶（見本院卷第109至115頁
    ），案外人朱惠君遭詐騙之過程，係於網路上申辦貸款，而
    將帳戶金融卡寄交「邱志強」供詐騙集團指示被告匯入款項
    ，有卷附臺灣彰化地方檢察署檢察官不起訴處分書可查（見
    本院卷第95至101頁），而依被告提出之LINE對話擷圖及「
    委託代辦業務契約書」所載代辦業者亦為「仲信資融」、「
    邱志強」，指定收受帳戶金融卡之人同為「邱嘉龍」，益徵
    該詐欺集團確以相同手法詐騙金融帳戶及匯款，則被告辯稱
    係因申辦貸款遭詐騙而提供附表編號1至8所示金融帳戶及密
    碼，更因此遭詐騙50,100元等情，尚非虛假，難認被告對詐
    欺集團已有警覺而對構成幫助詐欺之犯罪事實有所預見。
  ⒋被告辯稱其於108年9月間，因腦震盪而無法工作，又因罹患
    憂鬱症而情緒不穩定，致一時思慮未周而遭詐騙等語（見易
    卷第23頁），而查，其於108年10月29日確曾因腦震盪症候
    群就醫，有臺北市立聯合醫院診斷證明書在卷可查（見易卷
    第25頁；本院卷第81頁），且自107年3月間起即因重度憂鬱
    症而長期在身心診所就醫，亦有晴天身心診所診斷證明書、
    病歷資料等在卷可憑（見易卷第115頁；本院卷第77至79、1
    85至267頁），足認被告於108年12月間之身心狀況，與一般
    身心健康之人有別；而金融機構借貸之徵信流程，固多要求
    借款人提供擔保品、保證人，並當面確認對保事宜，以釐清
    借款人之借款真意，且不會向借款人索取帳戶金融卡及密碼
    ，然以被告當時之身心健康狀況、急需用錢之情況下，因急
    迫、思慮未臻周詳，而盡信詐欺集團之詐騙手法，其情非無
    可能，自不能僅以被告試圖透過民間業者，客觀上以不合常
    規之申貸方式，提供本案帳戶資料，即認被告主觀上已預見
    其帳戶可能供詐欺匯款之用。況且，倘被告已預見其交付帳
    戶予他人，可能被用於詐欺取財匯款之用，衡情當會考量日
    後遭刑事追訴之風險，而要求對方給予相當報酬或利益，然
    本案並無積極證據足認被告提供本案帳戶資料予詐欺集團使
    用，獲有任何報酬，其反而匯入50,100元至對方指定之帳戶
    致受有損害，此與一般交付金融帳戶供他人使用藉以牟利之
    情形有別，難認被告主觀上對其帳戶可能被用於詐欺取財匯
    款使用已有預見。
  ⒌從而，被告辯稱其係為辦理貸款，而交付附表編號1至8所示
    帳戶金融卡及密碼，並無幫助詐欺取財之故意等語，尚非不
    能採信。故本件無從僅因被告將上開帳戶金融卡及密碼交付
    他人使用之行為，逕認其主觀上已預見各該帳戶係供詐欺取
    財匯款之用，而具有幫助詐欺取財之不確定故意。
　⒍至於，被告固稱係為製造金流而提供本案金融帳戶資料，然
    被告提供帳戶資料予他人製造不實財力證明用以向銀行申辦
    貸款，究與被告是否構成本件幫助詐欺取財犯行之判斷無涉
    ；且被告「美化帳戶」申辦貸款，未必自始無還款能力，或
    嗣後必然欠債不還，而具有使銀行陷於錯誤以交付款項之詐
    欺意圖，自不能因被告提供金融帳戶以「美化帳戶」申辦貸
    款，即當然構成詐欺罪責；況縱使被告已認識「美化帳戶」
    係屬帳戶之「非法使用」，亦無從直接認定被告已認識將上
    開帳戶交予自稱「邱志強」之人，係作為詐騙匯款之用，因
    二者對象不同、行為模式大異，難因對方告知被告交付帳戶
    金融卡及密碼係為製造金流、美化帳戶，即推認被告具有幫
    助詐欺取財之不確定故意。
  ㈢綜上，檢察官所提上開事證，尚未達於無合理懷疑而得確信
    被告有幫助詐欺取財之不確定故意，本件既不能證明被告犯
    罪，即應為被告無罪之諭知。
六、撤銷改判之理由：
    原審疏未審究被告提出之LINE對話擷圖、照片及其於案發時
    之身心健康狀況、遭詐騙匯入款項等情，逕為被告有罪之認
    定，自非允洽。被告上訴否認有幫助詐欺取財之不確定故意
    ，指摘原判決不當，為有理由，應由本院將原判決撤銷，改
    判被告無罪。
七、退併辦部分：
    臺灣臺北地方檢察署109年度偵字第12435號、第16296號移
    送併辦意旨略以：被告可預見如將帳戶資料交予他人使用，
    可能被用於詐欺不特定人匯入款項之用，竟仍基於幫助詐欺
    集團遂行詐欺取財犯行之不確定故意，於108年12月間某時
    ，將其申設如附表編號9、10所示之玉山銀行0000000000000
    號、國泰世華商業銀行00000000000號（應係000000000000
    號之誤）帳戶提供予組成員不詳之詐欺集團後，並依對方指
    示先將金融卡之密碼更換再寄至對方指定之地址，嗣如附表
    編號9、10所示告訴人楊鳳如、邱瑞娟分別於108年12月18日
    接獲詐騙電話而匯款150,100元、20萬元至上開帳戶後，始
    知遭詐騙，因認被告涉犯刑法第30條第1項前段、第339條第
    1項之幫助詐欺取財罪嫌，且與上開聲請簡易判決處刑部分
    為同一案件乃移送併辦。惟前開聲請簡易判決處刑部分既經
    本院諭知被告無罪，自與移送併辦部分不生裁判上一罪關係
    ，是前開移送併辦部分即非本院所得審酌，應退回由檢察官
    另為適法之處理。
據上論斷，應依刑事訴訟法第369條第1項前段、第364條、第301
條第1項前段，判決如主文。
本案經檢察官蕭惠菁聲請以簡易判決處刑，檢察官李豫雙到庭執
行職務。
中　　華　　民　　國　　110 　年　　5 　　月　　31　　日
                  刑事第六庭  審判長法  官  劉方慈
                                    法  官  朱嘉川
                                    法  官　曹馨方
以上正本證明與原本無異。
不得上訴。
                                    書記官　游秀珠
中　　華　　民　　國　　110 　年　　5 　　月　　31　　日
附表
編號 被害人 遭詐欺之時間及方式 匯款時間 匯款金額(新臺幣) 匯入帳戶 (被告提供之帳戶) 證據索引 1  柳鎮文 (提告) 詐欺集團某不詳成年成員於108年12月18日某時許、同年月19日，分別以電話及LINE通訊軟體（下稱LINE）向柳鎮文佯稱：其為伊客戶「謝先生」，因生意周轉而需借款云云，致柳鎮文陷於錯誤於右列匯款時間，以臨櫃匯款方式，將右列匯款金額匯入至右列匯入帳戶內。 108年12月19日（起訴書誤載為29日，應予更正）下午1時23分許 100,000元 中國信託銀行帳號000000000000號帳戶（戶名：周彣聿） ⑴證人即告訴人柳鎮文之指訴（見臺灣臺北地方檢察署109年度偵字第11505號卷，下稱109偵11505號卷，第27頁至第29頁） ⑵告訴人柳鎮文之匯款單據、line訊息紀錄截圖（見109偵11505號卷第35頁至第39頁） ⑶中國信託商業銀行股份有限公司109年2月5日中信銀字第109224839016889號函暨所附帳號000000000000號帳戶（戶名：周彣聿）之存款交易明細（見109偵11505號卷第153頁） 2  徐薪惠 (提告)  詐欺集團某不詳成年成員於108年12月18日下午7時前某時許，在FACEBOOK網站（下稱臉書）之「全新或二手蘋果電話產品買賣交易區」社團，對公眾刊登販售手機之不實訊息，經徐薪惠見上開訊息後，而向LINE帳號為「ney7766」、暱稱為「琪兔兔」之某不詳成年成員成員聯繫，該成員即佯稱：其願以匯款後寄送方式出售手機1支予伊云云，致徐薪惠陷於錯誤，因而於右列匯款時間，以網路轉帳之方式，將右列匯款金額匯入至右列匯入帳戶。 108年12月19日上午11時39分許 15,000元 玉山銀行帳號0000000000000號帳戶（戶名：周嘉靖） ⑴證人即告訴人徐薪惠之指訴（見109偵11505號卷第41頁至第43頁） ⑵告訴人徐薪惠之匯款資料、line訊息紀錄、臉書截圖（見109偵11505號卷第49頁至第53頁） ⑶玉山銀行個金集中部109年2月4日玉山個（集中）字第1090007586號、109年2月14日玉山個（集中）字第1090010392號函暨所附帳號0000000000000號帳戶（戶名：周嘉靖）之顧客基本資料、交易明細（見109偵11505號卷第168頁、臺南市政府警察局歸仁分局刑案偵查卷宗「下稱臺南市警局卷」第35頁） 3 （原聲請書附表編號2） 陳彥旺 (提告) 詐欺集團某不詳成年成員於108年12月19日上午11時前某許，在旋轉拍賣網站，對公眾刊登販售筆記型電腦之不實訊息，經陳彥旺見上開訊息後，而向LINE帳號為「ney7766」、暱稱為「琪兔兔」之某不詳成年成員成員聯繫，該成員即佯稱：其願以匯款後寄送方式出售筆記型電腦1台予伊云云，致陳彥旺陷於錯誤，因而於右列匯款時間，以網路轉帳之方式，將右列匯款金額匯入至右列匯入帳戶。 108年12月19日上午11時33分許 20,000元 玉山銀行帳號0000000000000號帳戶（戶名：周嘉靖） ⑴證人即告訴人陳彥旺之指訴（見109偵11505號卷第55頁至第57頁） ⑵告訴人陳彥旺之匯款資料、line訊息紀錄、拍賣網站截圖、金融卡影本（見109偵11505號卷第61頁至第69頁） ⑶玉山銀行個金集中部109年2月4日玉山個（集中）字第1090007586號、109年2月14日玉山個（集中）字第1090010392號函暨所附帳號0000000000000號帳戶（戶名：周嘉靖）之顧客基本資料、交易明細（見109偵11505號卷第168頁、台南市警局卷第35頁） 4 （原聲請書附表編號3） 方金堯  詐欺集團某不詳成年成員於108年12月17日下午3時11分許，分別以電話及LINE向方金堯佯稱：其為伊姪子「高逸揚」，因急需錢付款而欲借款云云，致方金堯陷於錯誤，於右列匯款時間，以臨櫃匯款方式，將右列匯款金額匯入至右列匯入帳戶內。 108年12月18日中午12時35分許  50,000元 第一商業銀行五股工業分行帳號00000000000號帳戶（戶名：周彣聿） ⑴證人即被害人方金堯之指訴（見109偵11505號卷第71頁至第72頁） ⑵被害人方金堯之匯款單據、簡訊、line訊息紀錄截圖（見109偵11505號卷第77頁至第85頁） ⑶第一商業銀行總行109年1月31日一總營集字第06274號函暨所附帳號000-00000000000號帳戶（戶名：周彣聿）之客戶基本資料、歷史交易明細表（見109偵11505號卷第172頁） 5 （原聲請書附表編號4） 曾順福 (提告) 詐欺集團某不詳成年成員於108年12月17日下午4時20分許，以電話及lINE向曾順福佯稱：其為伊友人「千定師」，因需款孔急而欲借款云云，致曾順福陷於錯誤，於右列匯款時間，以臨櫃匯款方式，將右列匯款金額匯入至右列匯入帳戶內。 ⑴ 108年12月18日中午12時6分許 ⑵ 108年12月18日下午2時50分許 ⑴ 150,000元 ⑵ 40,000元  臺灣銀行松山分行帳號000000000000號帳戶（戶名：周嘉靖） ⑴證人即告訴人曾順福之指訴（見109偵11505號卷第87頁至第91頁） ⑵告訴人曾順福之匯款單據（見109偵11505號卷第95頁、第97頁） ⑶臺灣銀行松山分行109年2月4日松山營密字第10900004201號函暨所附帳號0000000000000號帳戶（戶名：周嘉靖）開戶資料、往來交易明細（見109偵11505號卷第179頁） 6 （原聲請書附表編號5） 陳潤然 (提告) 詐欺集團某不詳成年成員於108年12月17日，以LINE向陳潤然佯稱：其為伊朋友林國瑞，因做生意積欠尾款，需借錢周轉云云，致陳潤然陷於錯誤，於右列所示匯款時間，以臨櫃匯款方式，將右列匯款金額匯入至右列匯入帳戶內。 108年12月18日上午11時21分許 150,000元  彰化商業銀行西松分行帳號00000000000000號帳戶（戶名：周彣聿） ⑴證人即告訴人陳潤然之指訴（見109偵11505號卷第99頁至第101頁） ⑵告訴人陳潤然之匯款單據、LINE訊息紀錄截圖、存摺封面翻拍照片（見109偵11505號卷第105頁至第109頁） ⑶彰化商業銀行股份有限公司109年1月31日彰作管字第10920000527號函暨所附帳號000-00000000000000號帳戶（戶名：周彣聿）之客戶基本資料、交易明細查詢（見109偵11505號卷第188頁） 7 （原聲請書附表編號5至7） 魏玲鳳 (提告) 詐欺集團某不詳成年成員於108年12月17日下午5時7分許，以電話及LINE通訊軟體向魏玲鳳佯稱：其為伊姪子，因與同學合作做生意、投資而需借款云云，致魏玲鳳陷於錯誤於右列所示匯款時間，以臨櫃匯款方式，將右列匯款金額匯入至右列匯入帳戶內。 108年12月18日下午2時54分許 125,000元  ⑴華南商業銀行南松山分行帳號000000000000號帳戶（戶名：周嘉靖） ⑴證人即告訴人魏玲鳳之指訴（見109偵11505號卷第111頁至第115頁） ⑵告訴人魏玲鳳之匯款單據、LINE訊息紀錄截圖（見109偵11505號卷第117頁、第123頁至第129頁） ⑶華南商業銀行股份有限公司總行109年2月3日營清字第1090002340號函暨所附帳號000000000000號帳戶（戶名：周嘉靖）之開戶資料、存款交易明細（見109偵11505號卷第197頁） ⑷台北富邦商業銀行股份有限公司臺北101分行109年2月3日北富銀臺北101字第1090000005號函暨所附帳號000000000000號帳戶（戶名：周彣聿）之存摺存戶內容查詢、對帳單（見109偵11505號卷第207頁） ⑸彰化商業銀行股份有限公司109年1月31日彰作管字第10920000527號函暨所附帳號00000000000000號帳戶（戶名：周彣聿）之客戶基本資料、交易明細查詢（見109偵11505號卷第188頁）    108年12月19日上午10時許  140,000元  ⑵台北富邦商業銀行臺北101分行帳號000000000000號帳戶（戶名：周彣聿）     108年12月19日下午3時20分許  180,000元  ⑶彰化銀行西松分行帳號00000000000000號帳戶（戶名：周彣聿）  8 （原聲請書附表編號8） 王敏煥 (提告) 詐欺集團某不詳成年成員於108年12月19日上午10時54分許，分別以電話、LINE向王敏煥佯稱：其為伊表弟「李維邦」，因急需用錢而欲借款云云，致王敏煥陷於錯誤，於右列匯款時間，以臨櫃匯款方式，將右列匯款金額匯入至右列匯入帳戶內。 108年12月19日上午11時21分許  80,000元  兆豐國際商業銀行帳號00000000000號帳戶（戶名：周嘉靖） ⑴證人即告訴人王敏煥之指訴（見109偵11505號卷第131頁至第133頁） ⑵告訴人王敏煥之匯款單據、LINE訊息紀錄截圖（見109偵11505號卷第141頁至第149頁） ⑶兆豐國際商業銀行股份有限公司109年2月6日兆銀總集中字第1090004394號函暨所附帳號00000000000號帳戶（戶名：周嘉靖）之客戶基本資料表、往來交易明細表（見109偵11505號卷第215頁） 9 (即 109年度偵字第12435號併辦) 楊鳳如 (提告) 詐欺集團某不詳成年成員於108年12月9日，分別以電話、LINE向楊鳳如佯稱：其為「仲信資融金融代辦公司」之專員「林聲達」，可代伊辦理100萬元之貸款，惟需繳交履約保證金云云，致楊鳳如陷於錯誤，於右列所示匯款時間，以臨櫃匯款方式，將右列匯款金額匯入至右列匯入帳戶內。 108年12月18日上午10時40分許 （見台南市警局卷第61頁）  150,100元  玉山銀行帳號0000000000000號帳戶（戶名：周嘉靖） ⑴證人即告訴人楊鳳如之指訴（見臺南市警局卷第51頁至第57頁） ⑵告訴人楊鳳如之匯款資料、line訊息紀錄截圖（見台南市警局卷第61頁至第73頁） ⑶玉山銀行個金集中部109年2月4日玉山個（集中）字第1090007586號、109年2月14日玉山個（集中）字第1090010392號函暨所附帳號0000000000000號帳戶（戶名：周嘉靖）之顧客基本資料、交易明細（見109偵11505號卷第168頁、台南市警局卷第35頁） 10 (即 109年度偵字第16296號併辦) 邱瑞娟 (提告) 詐欺集團某不詳成年成員於108年12月17日上午11時許，以電話向邱瑞娟佯稱：其為伊舅舅「陳來福」，因生意需資金周轉而欲借款云云，致邱瑞娟陷於錯誤，於右列匯款時間，以臨櫃匯款方式，將右列匯款金額匯入至右列匯入帳戶內。 108年12月18日下午1時53分許 （見中檢109偵9936卷第71頁） 200,000元  國泰世華商業銀行華江分行帳號000000000000號帳戶（戶名：周嘉靖）  ⑴證人即告訴人邱瑞娟之指訴（見臺中地方檢察署109年度偵字第9936號卷「下稱中檢109偵9936卷」第33頁至第35頁） ⑵告訴人邱瑞娟之匯款資料、簡訊、通話記錄等截圖（見中檢109偵9936卷第59頁、第61頁） ⑶國泰世華商業銀行華江分行帳號000000000000號帳戶之客戶基本資料查詢、往來明細（見中檢109偵9936卷第71頁）